臺灣臺北地方法院民事簡易判決  
                                   111年度北簡字第9570號
原      告  長榮物業管理股份有限公司

法定代理人  邱景順  
訴訟代理人  呂泰和  
被      告  新生活社區公寓大廈管理委員會

法定代理人  鄭小芬  
訴訟代理人  丁婉芬  
上列當事人間請求給付報酬事件，經臺灣士林地方法院內湖簡易
庭移轉管轄而來（110年度湖簡字第1686號），本院於民國111年
9月7日言詞辯論終結，判決如下：
    主      文
被告應給付原告新臺幣231,221元，及自民國111年3月23日起至
清償日止，按週年利率5％計算之利息。
原告其餘之訴及假執行之聲請均駁回。
訴訟費用新臺幣2,540元，由被告負擔。
本判決第1項得假執行。但被告如以新臺幣231,221元為原告預供
擔保，則得免為假執行。
    事實及理由
壹、程序方面
一、按訴狀送達後，原告不得將原訴變更或追加他訴，但擴張或
    減縮應受判決事項之聲明者，不在此限，民事訴訟法第255
    條第1項第3款定有明文。本件原告原起訴請求被告給付新臺
    幣（下同）395,623元，及自本件起訴狀送達之翌日起至清
    償日止之遲延利息，嗣將請求金額減縮為231,223元（見本
    院卷第245頁）及其遲延利息，經核其變更係減縮應受判決
    事項之聲明，與前揭規定相符，應予准許。
貳、實體方面　
一、原告主張：
㈠兩造前於民國109年9月25日簽立「物業管理合約書」（下稱系
  爭合約），契約期間自109年9月30日19時起，至110年12月31
  日19時止(前3個月為試用期)、約定服務費報酬為按月給付173
  ,250元，此約定不因雙方法定代表人改變而失效。嗣後雙方原
  訂於109年9月25日，由主任委員鄭雅如在內之社區各委員於審
  查合約確認，完成系爭合約之簽訂，原告於109年9月30日交接
  依約進駐被告所屬社區。但被告未全部給付原告110年7、8月
  份服務費，則依雙方簽訂系爭合約中第12條約定，雙方於本約
  有效期間內任一方皆不得任意終止合約，如被告仍欲提前終止
  本約者，除雙方合意終止合約外，提前終止一方應於1個月前
  以書面通知他方，並賠償他方1個月服務費作為違約金後，得
  提前終止。而被告於110年8月4日僅傳簡訊通知將於110年8月1
  5日終止系爭合約，原告未曾接過被告社區任何書面通知，且
  前經主委告知人員需更換後，已立刻改進、更換人員，新進人
  員均經主委面試與同意，原告並無違約情事。被告社區主任委
  員及副主任委員於110年8月7日時，強迫現場人員(即總幹事)
  撤離社區，留下原告派任之保全員，並於110年8月12日才從汐
  止社后郵局寄出掛號通知原告從110年8月7日起終止合約，此
  應為主委片面決定、未經管委會決議。
㈡被告雖然聲稱向原告反映駐派之服務人員違反系爭合約第7條，
  但依系爭合約第12條第2項約定：乙方（即原告）違反本約第7
  條、第8條規定，經甲方（即被告）以書面要求改善，乙方未
  能於15日內改善時，甲方得終止本約。但是，原告從未接過被
  告社區任何正式書面通知，被告社區主委以手機通訊軟體LINE
  APP通知，且原告區域主管，均已依照被告指示調換，而調換
  人員均由被告主委面試才上任，無違約情形。被告管理委員會
  自行決議解約及罰款金額，並無雙方合意，且被告聲稱已將解
  約通知、告知原告公司呂經理，但未發函予原告，原告亦未曾
  同意雙方合意解約，本件顯為被告單方面解約。至被告指稱被
  告之社區規約第17條第4項第1款有：管理委員會應就本社區之
  社區服務人、保全、清潔、機電消防設備保養維護、電梯保養
  維護…等，委任與固定廠商執行，並應與廠商簽訂契約，契約
  時間以最短不得低於3個月，最長不超過1年為限。此實屬被告
  社區內部規約規範，與原告無關，原告只依兩造系爭合約之約
  定為依據，更何況，原告在被告社區服務未滿1年就遭被告單
  方解約。依據系爭合約第5條第2項規定，被告在每月5日前以
  現金或匯款方式支付服務費。被告既然於110年8月7日強行要
  原告派之總幹事交接離開，也未依約支付該7月份服務費至被
  告，係起訴後才支付部分服務費，仍已違反系爭合約第12條第
  3項，況兩造有訂定人員之罰則，被告本可依約罰款，僅由被
  告單方扣款，實不足採。
㈢被告應支付原告110年7月份服務費173,250元，扣除已匯159,75
  5元，扣除原告同意109年7月26日總幹事提早離開社區3小時罰
  款1,000元及機動保全私停社區私人車位有2次罰款2,000元整
  ，以及被告同意退還粉刷管理中心辦公室費用10,000元後，該
  7月份尚欠之服務費用為20,495元（計算式：173,250-已匯159
  ,755-1,000-罰款2,000+退還粉刷費用10,000=20,495)。被告
  其他扣款應為無理由。另該8月份有7天服務費為39,123元（計
  算式：173,250/31天*7天=39,123元），扣除110年8月5日臨時
  請假未到班薪1,645元，尚有服務費37,478元未付款（計算式
  ：39,123-1,645=37,478元）。亦即，依系爭合約書第4條、第
  5條第1款，被告每月應按月給付原告服務管理費用總額總額17
  3,250元（含稅），原告同意扣除罰款共計3,000元。原告未有
  其他違約事實，兩造LINE對話紀錄並沒有提早解約之事，只有
  被告於110年8月強行解約說不要到8月15日，就對於被告發函
  逕行解約爭執，兩造系爭合約第7、8 條約定需要1月前、書面
  為之，原告有收到被告主委改善通知，也有調換原告派駐人員
  改善，所以沒違約且被告沒做書面通知。
㈣對於被告抗辯應扣款之部分：原告110年7月26日總幹事有上班5
  小時，交接完畢後有離開事實不爭執，但被告扣了罰責又扣薪
  共2次則有爭執，認為被告只能夠依規定扣1,000元罰責，不能
  再扣1日薪水。又被告所稱監督不力，因被告合約廠商訂何時
  、保養內容，原告不會清楚，若是要走，我們有何依據說不能
  走，被告本次亦無指示，被告監督廠商保養時間並不知，何時
  離開，不是我們能夠決定的，合約也沒有給我們看，被告沒有
  明確指示。停用私人車位，原告同意給被告扣2,000元，因為
  被告有提出停在私人車位2次照片，但應舉證有第3次才能再扣
  款。於7月24到7月31日都有上班，被告不能扣24、25日，對7
  月26日部分被告扣1,000元不爭執。原告有依被告指示，將原
  來張總幹事換成後來何總幹事，被告後來就撤系爭合約，沒有
  再通知原告，110年8月份薪水應算7天，被告還差33,623元，7
  月份不足額28,995元，因被告說總幹事8月6日是無故曠職，但
  8月1日、5日是正常休假，8月6日是當日臨時請假沒來，無故
  曠職，被告只能扣8月6日薪水。基上，原告主張被告給付不足
  之金額計算為20,495元，8月份是從110年8月1日至7日，已扣
  掉1日（8月7日）請假薪資，所以是37,478元、7月未付款20,4
  95元，並依系爭合約第12條第1、3款約定，請求被告給付1個
  月提前終止系爭合約之違約金173,250元。故原告請求金額合
  計為231,223元（20,495+37,478+173,250=231,223）。
㈤並聲明：被告應給付原告231,223元，及自起訴狀送達之翌日起
  至清償日止，按年息5％計算之利息。請准供擔保宣告假執行。
二、被告則以：
㈠被告已經給付110年7月份扣款後服務費及8月份至8月6日服務費
  共計149,755元，已經包括兩造不爭執應付之油漆費10,000元
  ，共付款159,755元，但有扣除相關現場人員有服務不週、犯
  規及曠職等20,345元，8月份只有5,500元，因為8月6日就沒人
  上班，油漆費1萬元被告同意、已經給了，違約金部分被告無
  法給付，因從簽約到解約沒給書面，被告都是以LINE聯繫，因
  為數量很多，所以無法全部提出LINE對話紀錄，被告也無法支
  付原告請求之1個月違約金，依照被告之社區規約物業約最長
  是1年，超過1年合約是不成立的，當時簽約時系爭合約已經牴
  觸規約，系爭合約期間為109年9月30日到110年12月31日，終
  止沒有在1個月前告知原告，但被告有提前終止契約權利，因
  係原告違約。被告認為原告侵犯被告社區，因原告不停換人，
  被告不斷教導原告派駐人員、找人，被告社區建設要如何運作
  ？
㈡被告於本件起訴後，有交付原告159,755元，被告是依合約扣款
  ，被告有告知原告現場人員及值班人員錯誤、值班人員曠職。
  故110年7月服務費被告已於111年6月15日支付，被告向原告反
  應駐派之服務人員多次違反系爭合約之物業管理服務契約書第
  7條：乙方（即被告）之注意義務：二、乙方執行業務時，應
  遵守誠實信用之原則，不得有不正當行為或廢弛其職務。及第
  八條服務人員之紀律：三、服務人員如有怠忽職守或其他不法
  之情事，甲方得通知乙方按情節輕重予以懲處或調換。被告已
  經告知原告駐派人員竊佔住戶私人財產之車位，原告竟還幫忙
  找理由搪塞被告、對被告中的住戶誹謗、不落實社區交辦之任
  務並推諉、110年5月1日委員會會議上討論有必要修正或增列
  服務契約書條款較模糊部分補正，至110年8月7日未見原告落
  實處理、保全人員撤換未告知被告，造成業務銜接不上等情事
  、原告駐派事務管理人員未落實勤務交接，故被告認為原告違
  約。
㈢並聲明：原告之訴及假執行之聲請均駁回，以及如受不利之判
  決，願供擔保請准宣告免為假執行。
三、本院之判斷：
㈠原告主張兩造有於109年9月25日簽訂系爭合約，其內容包括長
  榮物業管理服務契約書及委任管理服務契約條款，約定由原告
  負責被告社區之駐衛保全等工作，依據長榮物業管理服務契約
  書第4、5條約定，每月報酬即「服務代管費用」總額約定為17
  3,250元（含稅），並非被告抗辯時所計算之每月16,500元，
  系爭合約之契約期間為109年9月30日19時至110年12月31日19
  時（前3月為試用期），約定屆滿前1個月原告應通知被告確認
  是否續約，並依長榮物業管理服務契約書第12條第1款約定，
  雙方於前述有效期間內任一方均不得任意終止合約，如一方仍
  欲提前終止合約，除合意終止合約外，提前終止之一方應於1
  個月前以書面通知他方並賠償他方1個月服務費作為違約金後
  ，才得提前終止合約。又依系爭合約之長榮物業管理服務契約
  書第7、8條約定，原告有注意義務，服務人員如有怠忽職守或
  其他不法情事，被告得通知原告按情節輕重予以懲處或調換，
  並依第12條第2款第2、3點約定，原告違反前述第7、8條規定
  ，經被告以書面要求改善，原告未能於15日內改善時，被告得
  終止合約，被告違反第5條規定，未按時給付服務費用予原告
  ，經原告定期催告（含電話或函件或派員方式）仍未於5日內
  繳交者以違約論，原告得終止合約、停止服務及撤回人員外，
  並得請求被告支付賠償1個月服務費作為違約金，有系爭合約
  在卷可查（見湖簡院卷第19至33頁），被告對前揭約定內容並
  無爭執，應為事實。又原告主張被告僅支付部分款項，被告並
  無爭執，並自認係於本件訴訟中始支付共159,755元予原告，
  其中包含7、8月之租金為149,755元等事實。但被告對原告主
  張及計算如附表所示被告未給付之報酬服務費及違約金，則否
  認其應為給付云云，並以前詞抗辯。
㈡被告抗辯時固認為雙方每月約定之報酬以16,500元計算，但並
  未提出依據，且查系爭合約之長榮物業管理服務契約書第5條
  明文約定「服務代管費用」總額173,250元（含稅），自當以
  此為報酬給付與否之計算基準。又被告抗辯除其已付報酬款項
  ，其餘均已如附表所示之情事予以扣款完畢云云，則經原告主
  張如前（如附表備註所示），其中，原告於本件訴訟中已經同
  意扣除7月26日因總幹事提早離開3小時罰款1,000元及機動保
  全私停社區私人車位2次罰款2,000元。至於被告所稱其他應扣
  款部分，原告則否認有何違約情事而得由被告依約扣款。則原
  告則對如附表所示其同意扣款部分已不爭執，並為縮減訴之聲
  明，但否認被告可為如附表所示其餘扣款，茲就兩造爭議得否
  扣款及請求違約金部分，分述如下㈢所示。　
㈢按當事人主張有利於己之事實者，就其事實有舉證責任，此為
  民事訴訟法第277條前段定有明文，則主張得以依系爭合約對
  原告按月報酬予以扣款者即被告，即應就其扣款之依據及數額
  確實存在之事實，負有舉證責任。
⒈被告辯稱原告派駐之保全人員執勤未依規定擅自駛入社區停放
  ，除已提出照片2次為憑，經原告同意縮減扣除2,000元外，並
  無再舉證尚有另1次違規情事，既經原告否認該部分事實，被
  告迄於言詞辯論終結前未為舉證，且查卷存對話記錄確有上傳
  者為2張停車照片（見本院卷第115至119頁、第211頁），是被
  告抗辯依約應再扣罰款1,000元，並無理由。
⒉被告又以110年7月26日提早離開曠職應再扣薪1,645元云云，但
  查依兩造對話記錄（見本院卷第167頁），當日應為新任及原
  任總幹事之交接，原任總幹事於早上仍有到職，交接後，新任
  總幹事於下班時間前之2點即先離開之事實，亦為兩造不爭執
  ，但該對話記錄中，被告方雖質問原告方：為何交接當日新總
  幹事下午2點多離開，嗣後又稱：好的，我知道了，我有打給
  總幹事，明天他（新任總幹事）再來好了等語無誤，參酌被告
  提出之該日考勤卡紀錄（見本院卷第243頁），總幹事何佩真
  確實打卡時間係以手寫紀錄為上午9時至14時，被告事後雖爭
  執未打卡僅手寫紀錄云云，但該考勤卡紀錄既為被告持有，原
  告更改可能性極低，且該手寫紀錄內容亦與兩造前述對話記錄
  相符，仍堪可認，故可知原告新任總幹事何佩真當日並非曠職
  ，僅係早退離去，則被告嗣後業已要求按其違約情節扣罰款，
  又再抗辯應扣1日之薪資，即嫌過苛，即無依據，並無理由。
⒊被告辯稱原告派駐人員異動頻繁，何佩真總幹事新到任後無所
  事事，應予扣除其全部薪資云云，業經原告否認並稱未受被告
  書面告知總幹事何佩真有何系爭合約之長榮物業管理服務契約
  書第7、8條約定怠忽職守或其他不法情事，或被告已依第12條
  第2款第2點約定以違反該第7、8條規定以書面要求原告改善而
  未能於15日內改善情事。被告並不否認原告主張被告未就新任
  總幹事何佩真做反應或要求改善情事，雖提出光碟，但依該光
  碟內容，並無可證明總幹事有達到違反系爭合約應受委任義務
  而有發生消極不作為之怠忽職守或為其他不法情事可言，則被
  告縱然主觀上不滿總幹事何佩真之工作態度，但就其已有系爭
  合約第7、8條規定事由，尚未能舉證以實其說，其抗辯原告因
  此有違約事實而扣款總幹事8日薪資部分，亦無所據。
⒋被告以110年7月19總幹事未監督廠商，讓廠商於保養時間離開
  ，應扣款云云，經原告否認原告派駐之總幹事有監管被告委請
  廠商之義務一節，被告就此並無舉證證明此為被告已經依系爭
  合約長榮物業管理服務契約書第7條第5點約定被告已經明示交
  辦之值勤任務，則被告既無舉證此為原告依約應盡之職務或義
  務範圍，其以原告派任之總幹事未監督廠商而讓廠商於保養時
  間離開一情要求罰款並扣款云云，即無理由。被告又另以保全
  不遵守門禁規定扣款500元云云，亦經原告否認，被告對此除
  抗辯內容外亦無舉證（見本院卷第201頁），無從認為有據。
⒌原告主張110年8月份之報酬服務費，係計算報酬服務費至110年
  8月7日為止等情。被告則抗辯應計算至110年8月6日為止，因
  原告係於110年8月6日已為撤哨云云。但查，依被告自行提出
  之考勤卡紀錄（見本院卷第243頁），110年8月7日仍有打卡，
  時間為8時59分至11時10分，上面手載開除等字樣，則原告主
  張兩造並無合意終止系爭合約、且原告總幹事係於110年8月7
  日前往上班時遭被告表示總幹事8月6日請假為曠職，而於110
  年8月7日被要求離去之事實，應為可採。則被告雖認為原告總
  幹事於110年8月6日請假未獲准許為曠職，仍應以兩造系爭合
  約之長榮物業管理服務契約書第12條約定為之，始為合法且適
  當，其逕要求原告總幹事已遭其開除而應離去，並非合法，是
  原告主張110年8月份報酬服務費應計算至110年8月7日即為7天
  ，且應扣除總幹事請假之110年8月6日當日薪資，即為有理由
  。
⒍據上所述，原告請求110年7月份報酬服務費173,250元，扣除3,
  000元罰款後為170,250元，加計110年8月份之7天之報酬服務
  費扣除總幹事1日薪資1,645元後為37,476元，共計207,726元
  ，依約即為有理由。但被告於本件訴訟中已經給付149,755元
  ，則被告尚積欠之報酬服務費，應計為57,971元。　
⒎原告另依系爭合約之長榮物業管理服務契約書第12條第1、3款
  約定，以被告未遵守依約於每月5日前按月支付報酬服務費，
  且業經原告起訴寄送起訴狀繕本為催告後仍未給付，於訴訟中
  亦僅給付部分報酬服務費，原告自得終止系爭合約，故被告已
  有違反系爭合約長榮物業管理服務契約書第5條規定，因被告
  未依約按時給付服務費用，經原告定期催告（含電話或函件或
  派員方式），仍未舉證已於收受後5日內全數繳交情事，原告
  除得依前開第12條第3款約定終止合約、停止服務及撤回人員
  外，並得請求被告支付賠償1個月服務費即173,250元作為違約
  金，徵以，原告以被告有違反系爭合約之長榮物業管理服務契
  約書第7、8條為由但未依第12條第2項第2點舉證已經書面要求
  改善且原告未於15日內改善，則被告逕行終止系爭合約，並不
  合法。則原告以：被告係任意扣款並未依約給付報酬服務費，
  又未依約於1個月前提前終止系爭合約，屬於有前述第12條第3
  項事由，故原告向被告請求約定之違約金173,250元，即為有
  理由。職是，故原告本件得請求金額合計應為231,221元（57,
  971+173,250=231,221）。
㈣按給付有確定期限者，債務人自期限屆滿時起，負遲延責任；
  給付無確定期限者，債務人於債權人得請求給付時，經其催告
  而未為給付，自受催告時起，負遲延責任。其經債權人起訴而
  送達訴狀，或依督促程序送達支付命令，或為其他相類之行為
  者，與催告有同一之效力；遲延之債務，以支付金錢為標的者
  ，債權人得請求依法定利率計算之遲延利息；應付利息之債務
  ，其利率未經約定，亦無法律可據者，週年利率為百分之5，
  民法第229條、第233條第1項前段及第203條分別定有明文。查
  依兩造系爭合約約定，被告應於原告提供保全服務當月之次月
  5日前，將報酬服務費匯入原告指定之金融銀行帳戶，本件被
  告未依上開約定期限給付服務費予原告，然原告併請求之違約
  金並無約定給付期限，故原告請求被告給付之231,221元之部
  分，併請求自本件起訴狀繕本送達翌日即111年3月23日（見本
  院卷第45頁）起至清償日止之法定遲延利息，亦無不合。
四、綜上所述，原告依系爭保全服務契約之約定，請求被告給付
    服務報酬231,221元，及自111年3月23日起至清償日止，按
    週年利率5％計算之利息，均為有理由，應予准許。原告逾此
    之請求，為無理由，應予駁回。
五、本件原告勝訴部分，係就民事訴訟法第427條第1項訴訟適用
    簡易程序所為被告敗訴之判決，依同法第389條第1項第3款
    規定，應依職權宣告假執行；並依同法第392條第2項規定，
    依聲請宣告被告預供擔保，得免為假執行。至原告經駁回部
    分之訴，其假執行之聲請，亦失所附麗，應併予駁回。
六、本件事證已臻明確，兩造其餘攻擊防禦方法，於本判決結果
    不生影響，爰不一一論述，併此敘明。
七、訴訟費用負擔之依據：民事訴訟法第79條。本件訴訟費用額
    ，依後附計算書確定如主文第2項所示金額。
中　　華　　民　　國　　111 　年　　9 　　月　 23 　　日
                  臺北簡易庭  法  官　徐千惠  
以上正本係照原本作成。
如不服本判決，應於判決送達後20日內向本庭提出上訴狀（須按
他造當事人之人數附繕本）。如委任律師提起上訴者，應一併繳
納上訴審裁判費。
中　　華　　民　　國　　111 　年　　9 　　月　　23　　日
                              書記官  蘇冠璇

訴訟費用計算書
項　　    目             金　額（新臺幣）　　   
第一審裁判費   　 　　    2 ,540元
合　　　　計　　　        2 ,540元

備註：原告訴訟中縮減訴之聲明部分之裁判費應自行負擔。被告
敗訴部分裁判費經核計亦為2 ,540元，本件裁判費負擔諭知由被
告負擔。
　　　　　　　　　　　　　　　　
附表：

編號 品項 原告主張付款金額 （新臺幣） 被告抗辯扣除金額 （新臺幣） 備註 110年7月份服務費結算     1 110年7月份服務費 173,250元 （含稅）  被告誤載為16,500作為計算。 2 7/26總幹事曠職當日扣薪  1,645元 ①被告以月薪資51,000元/31天＝1日薪資1,645元，原告不爭執。  ②原告爭執已經同意罰責扣款，不應再重複扣薪。 3 7/26總幹事（請假）擅離職守  1,000元 按人員罰則扣款 原告同意扣款  4 7/19總幹事未監督廠商，讓廠商於保養時間離開  1,000元 按人員罰則扣款  原告爭執，被告未舉證證明 5 保全不遵守門禁規定  500元 陳宏年先生日班保全  原告爭執，被告未舉證證明 6 機動保全最少3次以上私闖本社區私人車位  3,000元 被告抗辯馮輝明先生代班機動保全停佔社區停車位。  原告依被告之舉證，已同意扣款2次共2,000元，另爭執第3次被告未舉證不應扣款。  7 總幹事何佩真 任職期間：7月24日至7月31日  13,160元 被告抗辯其新任後每日來上班都處理私人事務，無所事事。（110.7.26該日前已經抗辯要扣薪） 依據總幹事合約薪資51,000元，以31天平均計算，每日為1,645元（元以下4捨5入），計算8日為13,160元。   原告爭執被告未舉證證明總幹事未履行職務，且亦未依約以書面方式告知原告應予改善，即終止系爭合約，不應於訴訟後抗辯扣薪。 8 總計 173,250元 20,305元 本院認定7月份被告應給付服務費應為170,250元  110年8月份服務費結算     1 110年8月服務費（8月1日至8月7日） 37,476 55,500元。  原告主張8月份計算期間為8月1至7日，但8月6日當日（總幹事請假）同意扣薪1日，故為173,250元*7/31-1,645（此1,645元非原告一日服務費，而是總幹事突然休假之總幹事一日薪資報酬）＝39,121-1,645=37,476元。   被告抗辯110年8月6日原告之物業公司是直接撤哨，實際只有服務到110年8月5日，並因以為8月僅30日而誤計算金額為55,500元。 但依卷證，無從認定被告抗辯110年8月6日原告即已全部撤離，且原告總幹事於110年8月7日確實有前往上班事實。                                        本院認定：                                                     8月應支付金額37,476元     本院之認定： 被告尚積欠之110年7及8月報酬服務費為57,971元。  原告本件請求於231,221元範圍內，為有理由。  計算式為： 7月份整月173,250元-應扣款項3,000元＋8月份37,476元-兩造不爭執被告已給付149,755元=57,971元。57,971元+違約金173,250元=231,221元。